臺灣臺中地方法院刑事判決  　
111年度金訴字第170號
公  訴  人  臺灣臺中地方檢察署檢察官
被      告  陳柏豪



上列被告因詐欺等案件，經檢察官提起公訴（110年度偵字第234
78號、第27790號、第30005號），嗣被告於準備程序就被訴事實
為有罪之陳述，經本院合議庭裁定由受命法官獨任進行簡式審判
程序，判決如下：
    主  文
戊○○犯如附表四「論罪科刑、沒收」欄所示之罪，共玖罪，各處
如附表四「論罪科刑、沒收」 欄所示之刑。得易科罰金部分（
附表四編號1至3號）應執行有期徒刑參月，如易科罰金，以新臺
幣壹仟元折算壹日；不得易科罰金部分（附表四編號4至9號），
應執行有期徒刑柒月，併科罰金新臺幣壹萬伍仟元，罰金如易服
勞役，以新臺幣壹仟元折算壹日。沒收部分併執行之。
    犯罪事實
一、戊○○可預見不合常情地委由不具相當信賴關係之人代為前往
    超商領取包裹後，再以當面交付、放置於指定地點等方式轉
    交該等包裹者，極可能係與詐欺取財等財產犯罪有關之人，
    計畫以此方式實際取得該等包裹內所裝放與詐欺取財等財產
    犯罪有關之金錢、存摺、金融卡等物品，竟自民國110年6月
    某日起，經使用其所有如附表三編號2號所示之行動電話與
    真實姓名年籍不詳、於通訊軟體LINE使用暱稱「張家瑞」之
    人（下稱「張家瑞」，無證據證明係未成年人，下述之不詳
    人士均同）聯繫，而「張家瑞」向其表示欲以每個包裹新臺
    幣（下同）500元之報酬，委託其代為領取、轉交他人寄送
    至超商之包裹等內容後，同意從事依「張家瑞」之指示前往
    超商領取包裹，再將所領取包裹放置於指定地點等工作，而
    分別為下列犯行：　
(一)戊○○與「張家瑞」共同意圖為自己不法之所有，基於詐欺取
    財之個別犯意聯絡，經不詳人士分別向乙○○、庚○○、辛○○等
    三人（下稱乙○○等三人）行使如附表一「詐騙手法」欄所示
    詐術內容，致乙○○等三人均陷於錯誤，分別於如附表一「交
    寄時間、地點」欄所示之時間、超商，透過交貨便服務寄出
    如附表一「受騙帳戶」欄所示金融帳戶之金融卡（含密碼）
    各1張後，由戊○○依「張家瑞」之指示，分別於如附表一「
    領取時間、地點」欄所示之時間、超商，領取裝有上開金融
    卡之包裹共3個（下分別稱為甲包裹、乙包裹、丙包裹），
    並於110年7月2日晚間領取甲包裹、乙包裹後，旋於同日晚
    間10時30分許，依「張家瑞」之指示，將甲包裹、乙包裹放
    入臺中市○○區○○路0號「國光客運朝馬轉運站」內之某置物
    櫃，戊○○因而就領取及轉交甲包裹、乙包裹部分各實際取得
    500元之報酬。
(二)戊○○與「張家瑞」共同意圖為自己不法之所有，基於詐欺取
    財、掩飾及隱匿特定犯罪所得之去向及所在之個別犯意聯絡
    ，經不詳人士分別向壬○○、丁○○、己○○、甲○○、丙○○、癸○○
    等六人（下稱壬○○等六人）行使如附表二「詐騙手法」欄所
    示詐術內容，致壬○○等六人均陷於錯誤，分別於如附表二「
    轉帳時間」欄所示之時間，將如附表二「受騙金額」欄所示
    金額轉入如附表二「收款帳戶」欄所示之金融帳戶（下合稱
    本案帳戶）後，復經不詳人士持上開金融帳戶之金融卡（即
    甲包裹、乙包裹內所裝放之金融卡）操作自動櫃員機提領該
    等款項一空，因而掩飾及隱匿該等詐欺所得款項之去向及所
    在。
二、嗣因戊○○於如附表一編號3號「領取時間、地點」欄所示之
    時間、超商領取辛○○所寄出之丙包裹而當場經巡邏員警依法
    盤查後，主動拆開丙包裹並交付其內裝放之金融卡1張（如
    附表三編號1號所示）予員警扣案，且坦承其係依「張家瑞
    」之指示領取丙包裹，復主動交付前揭行動電話予員警檢視
    、扣案，以及向員警供承其尚曾依「張家瑞」之指示於110
    年7月2日晚間領取、轉交甲包裹、乙包裹，暨乙○○、庚○○及
    壬○○等六人發覺有異報警處理，始查悉上情。
三、案經乙○○等三人、壬○○等六人分別訴由臺中市政府警察局霧
    峰分局、豐原分局報告臺灣臺中地方檢察署檢察官偵查後起
    訴。
    理  由
一、本案被告戊○○所犯均非死刑、無期徒刑或最輕本刑有期徒刑
    三年以上之罪，亦非高等法院管轄第一審之案件，且於本院
    準備程序時，被告先就被訴事實為有罪之陳述，經告知被告
    簡式審判程序之旨，並聽取檢察官、被告之意見後，本院合
    議庭裁定由受命法官獨任進行簡式審判程序，故依刑事訴訟
    法第273條之2規定，本案不適用同法第159條第1項有關排除
    傳聞證據之證據能力規定，合先敘明。　
二、證據名稱：　　
(一)被告於警詢、偵訊時之供述、於偵訊、本院準備程序及審理
    中之自白（偵23478號卷第23至28、81至85、223至225頁、
    偵27790號卷第25至33頁、偵30005號卷第23至33頁、本院卷
    第102至103、119至121頁）。
(二)證人即告訴人乙○○、庚○○及壬○○等六人於警詢時之證述、證
    人即告訴人辛○○於警詢、偵訊時之證述、證人楊卡星（即受
    告訴人辛○○委託代為轉帳之人）於警詢時之證述（偵23478
    號卷第29至31、115至118、137至142、187至189、193至195
    、199至200、203至206、221至223頁、偵27790號卷第35至3
    7頁、偵30005號卷第35至39、123至126頁）。
(三)員警職務報告書、如附表一「受騙帳戶」欄所示金融帳戶之
    基本資料及歷史交易明細、臺中市政府警察局霧峰分局扣押
    筆錄、監視器錄影畫面截圖、扣案物品照片、被告與「張家
    瑞」之LINE通訊內容翻拍照片、被告指認放置甲包裹及乙包
    裹之置物櫃照片、貨態追蹤資料、告訴人乙○○等三人及壬○○
    等六人之報案資料（包含陳報單、內政部警政署反詐騙諮詢
    專線紀錄表、受理各類案件紀錄表、受理詐騙帳戶通報警示
    簡便格式表、受（處）理案件證明單、金融機構聯防機制通
    報單等）、所提出之轉帳資料、網頁、通訊紀錄及內容翻拍
    照片（核交卷第13至15頁、偵23478號卷第17、43至61、107
    至114、133、173至174、181至185、191至192、197、201至
    202、207至211、215至217頁、偵27790號卷第44至45、57至
    75頁、偵30005號卷第57至109、127至136頁）。
(四)扣案如附表三所示之物品。　　　　
三、論罪：
(一)核被告於犯罪事實一、(一)部分（即附表一部分）所為，均
    係犯刑法第339條第1項之普通詐欺取財罪；於犯罪事實一、
    (二)部分（即附表二部分）所為，均係犯刑法第339條第1項
    之普通詐欺取財罪及洗錢防制法第14條第1項之一般洗錢罪
    。
(二)又公訴意旨固認被告於犯罪事實一、(一)(二)部分均係涉犯
    刑法第339條之4第1項第2款之三人以上共同犯詐欺取財罪嫌
    ，惟本案被告雖可預見其因領取、轉交包裹而參與詐欺取財
    犯行，但被告係依「張家瑞」之指示而為領取、轉交甲包裹
    、乙包裹及領取丙包裹等行為，且在該等行為過程中並無其
    他不詳人士與被告有所接觸等情，業據被告於本院準備程序
    供稱明確（本院卷第102至103頁），自難逕認被告就本案各
    次詐欺取財犯行尚有「張家瑞」以外之人參與乙節亦有預見
    ；參以被告於偵查及本院審理中雖均供稱，其係經由真實姓
    名年籍不詳、於LINE使用暱稱「順安人力」之人之介紹而將
    「張家瑞」加為LINE好友（偵23478號卷第25至26、83頁、
    偵27790號卷第31頁、偵30005號卷第29頁、本院卷第116至1
    17頁），惟本案卷內既無被告與「順安人力」之通訊內容等
    相關事證，則「順安人力」是否有向被告提及、說明有關「
    代為領取、轉交包裹」等具體工作內容，抑或僅係單純向被
    告表示可轉介其與正招募人力之「張家瑞」聯繫，自屬有疑
    ，故徒憑被告係因「順安人力」之轉介而開始與「張家瑞」
    聯繫乙節，實無從率認「順安人力」就本案各次犯行與「張
    家瑞」均具有犯意聯絡，或被告可預見「順安人力」亦有參
    與因其領取、轉交甲包裹、乙包裹及領取丙包裹等行為所涉
    之本案各次犯行等情；綜此，依「所犯重於所知，從其所知
    」、罪疑唯輕等法理原則，就犯罪事實一、(一)(二)部分，
    自均無從論被告以三人以上共同犯詐欺取財罪，此部分公訴
    意旨容有誤會，惟因基本社會事實同一，且經本院於準備程
    序及審理中告知被告本案行為涉犯刑法第339條第1項之普通
    詐欺取財罪（本院卷第103、111頁），使被告得以充分行使
    防禦權，爰依法變更起訴法條。
(三)被告與「張家瑞」間，就上開犯行均有犯意聯絡及行為分擔
    ，皆為共同正犯。
(四)被告於犯罪事實一、(二)部分所為之各次詐欺取財行為及洗
    錢行為間，客觀行為具有局部之同一性、著手實行階段並無
    明顯區隔，且主觀上均係以取得各該被害人之受騙財物為最
    終目的，依一般社會通念，各應評價為法律概念之一行為，
    方符刑罰公平原則，是本案被告於各該部分均係以法律上一
    行為同時觸犯普通詐欺取財罪及一般洗錢罪，皆屬想像競合
    犯，應依刑法第55條前段之規定，各從一重之一般洗錢罪處
    斷。
(五)被告於犯罪事實一、(一)部分所為之3次普通詐欺取財罪、
    於犯罪事實一、(二)部分所為之6次一般洗錢罪，犯意各別
    ，行為互異，均應予分論併罰。
四、刑之減輕：
(一)按犯洗錢防制法第14條、第15條之罪，在偵查或審判中自白
    者，減輕其刑，洗錢防制法第16條第2項可資參照。經查，
    被告就其於犯罪事實一、(二)部分，依「張家瑞」之指示領
    取、轉交甲包裹、乙包裹，而容任「張家瑞」透過該等包裹
    內所裝放之金融卡提領取得該部分之各次詐騙所得款項，並
    就此掩飾及隱匿該等詐騙所得款項之去向及所在等情，業於
    偵查、本院準備程序及審理中均供承不諱，有如前述，自應
    依洗錢防制法第16條第2項之規定，減輕該部分各次一般洗
    錢罪之刑。　　
(二)按對於未發覺之罪自首而受裁判者，得減輕其刑，刑法第62
    條前段定有明文。次按刑法第62條所謂「發覺」，固非以有
    偵查犯罪職權之機關或人員確知其人犯罪無誤為必要，而於
    對其發生嫌疑時，即得謂為已發覺；但此項對犯人之嫌疑，
    仍須有確切之根據得為合理之可疑者，始足當之，若單純主
    觀上之懷疑，要不得謂已發生嫌疑（最高法院72年度台上字
    第641號判決意旨參照）。經查，巡邏員警於如附表一編號3
    號「領取時間、地點」欄所示之時間、超商，因見被告形跡
    可疑對其依法盤查，且調查被告所領取收件人名稱非其姓名
    之丙包裹，而發現丙包裹內裝有如附表三編號1號所示之金
    融卡後，被告當場向員警坦承其係依「張家瑞」之指示領取
    丙包裹，並主動交付如附表三編號2號所示之行動電話予員
    警檢視、扣案，以及向員警供承其尚曾依「張家瑞」之指示
    於110年7月2日晚間領取、轉交甲包裹、乙包裹等情，有臺
    中市政府警察局霧峰分局國光派出所110年7月5日員警職務
    報告附卷可佐（偵23478號卷第17頁），是依上開查獲過程
    ，堪信於被告向員警供承其係依「張家瑞」此一不詳人士之
    指示而領取、轉交甲包裹、乙包裹及領取丙包裹，並交付前
    揭行動電話予員警檢視、扣案前，該等員警僅係發現被告進
    入便利商店領取可疑包裹（即丙包裹），尚無確切根據得合
    理懷疑被告涉有本案各次犯行，是就被告因領取、轉交甲包
    裹、乙包裹及領取丙包裹所涉犯之本案各次犯行，應認被告
    係在員警發覺前自承犯罪而願接受裁判，均已符合自首之要
    件，審酌被告選擇向巡邏員警坦認其所為、未存僥倖之心，
    爰依刑法第62條前段規定，減輕本案各次犯行之刑，就犯罪
    事實一、(二)部分，並均與前揭洗錢防制法之自白減刑規定
    ，依法遞減之。
五、爰以行為人之責任為基礎，審酌被告明知詐欺犯罪在我國橫
    行多年，社會上屢見大量被害人遭各式詐欺手法騙取財物，
    且可預見「張家瑞」委託其領取、轉交之包裹內係裝放與詐
    欺取財犯罪有關之金融卡等物品，竟為獲取「張家瑞」允諾
    之不合常情報酬，基於詐欺取財、一般洗錢之間接故意與「
    張家瑞」形成犯意聯絡，由其負責領取、轉交裝有詐騙所得
    金融卡之包裹之分工內容，先共同向告訴人乙○○等三人詐得
    金融卡，再共同向告訴人壬○○等六人詐得轉帳至該等金融卡
    所屬金融帳戶之款項，並由金融帳戶所有人以外之人持金融
    卡領出該等詐欺所得款項，藉此掩飾及隱匿該等詐欺所得款
    項之去向、所在，所為均應予非難；惟考量被告未曾因刑事
    案件經法院論罪科刑確定，此有臺灣高等法院被告前案紀錄
    表附卷可參，素行尚可，以及被告始終坦承本案全部犯行、
    業就本案與告訴人丁○○、己○○、丙○○成立調解，且因告訴人
    乙○○、壬○○、甲○○、癸○○等人未於本院安排之調解期日到庭
    等原因，而尚未與該等告訴人成立調解之犯後態度，暨被告
    在本案各次犯行之角色分工，以及被告自陳大學畢業之智識
    程度、未婚、擔任助理工程師、與母親同住、家庭經濟小康
    之生活狀況（本院卷第122頁）等一切情狀，分別量處如附
    表四「論罪科刑、沒收」欄所示之刑，並分別就得易科罰金
    部分（即附表四編號1至3號）、併科罰金得易服勞役部分（
    即附表四編號4至9號），諭知易科罰金、易服勞役之折算標
    準，以及衡酌本案被告分別於得易科罰金部分（即附表四編
    號1至3號）、不得易科罰金部分（即附表四編號4至9號）所
    犯各罪侵害法益之異同、對侵害法益之加重效益及時間、空
    間之密接程度，而分別為整體評價後，各定其應執行之刑如
    主文所示，並分別就得易科罰金部分、併科罰金得易服勞役
    部分諭知易科罰金、易服勞役之折算標準，以資懲儆。
六、沒收：
(一)扣案如附表三編號2號所示之行動電話1支，乃係被告所有、
    用以與「張家瑞」聯繫而為本案各次犯行之物乙情，業據被
    告供陳明確（本院卷第115頁），爰依刑法第38條第2項前段
    之規定宣告沒收。
(二)本案被告於犯罪事實一、(一)部分，因領取、轉交裝有向告
    訴人乙○○、庚○○詐得之金融卡之包裹（即甲包裹、乙包裹）
    而分別獲有500元之報酬等節，業據被告供承明確（偵23478
    號卷第26至27、83頁、偵27790號卷第31頁、偵30005號卷第
    31頁、本院卷第103頁），是該等犯罪所得雖均未據扣案，
    但既無刑法第38條之2第2項不宜執行沒收之情事，自應依同
    法第38條之1第1項前段、第3項規定，分別於各該犯行之主
    文項下（即附表四編號1、2號）宣告沒收，並於全部或一部
    不能沒收或不宜執行沒收時，追徵其價額。另就被告領取裝
    有向告訴人辛○○詐得之金融卡之包裹（即丙包裹）部分，衡
    諸被告於轉交該包裹前即經員警查獲、扣案，且被告於偵訊
    時供稱其尚未獲得領取該包裹之報酬（偵23478號卷第82頁
    ），卷內復無證據可認被告已實際取得該部分之約定報酬50
    0元等情，自無就該部分宣告沒收、追徵犯罪所得500元之餘
    地，附此敘明。
(三)又被告於犯罪事實一、(一)部分，固尚分別獲有告訴人乙○○
    、庚○○、辛○○等人之金融卡共3張，惟本院考量被告於分別
    取得裝有告訴人乙○○、庚○○之金融卡之包裹後，均已將該等
    包裹（含內裝之金融卡）放置在「張家瑞」指定之地點而轉
    交他人，堪信其就該等金融卡已無處分權限，且該等金融卡
    皆難有客觀交易價值供換算實際金錢數額，復可透過掛失、
    補發等程序阻止他人用以取得不法利益，以及上開向告訴人
    辛○○詐得之金融卡1張，業據扣案如附表三編號1號所示，並
    無難以實際發還告訴人辛○○之情形，依被害人保護優先原則
    ，實不具宣告沒收之刑法上重要性等情，爰不宣告沒收、追
    徵上開本案犯罪事實一、(一)部分詐得之3張金融卡。
(四)按共同正犯犯罪所得之沒收、追徵，應就各人所分得之數為
    之。所謂各人「所分得」之數，係指各人「對犯罪所得有事
    實上之處分權限」而言。因此，若共同正犯各成員內部間，
    對於犯罪所得分配明確時，應依各人實際所得宣告沒收；若
    共同正犯對於犯罪所得，其個人確無所得或無處分權限，且
    與其他成員亦無事實上之共同處分權限者，自不予諭知沒收
    （最高法院107年度台上字第2989號判決要旨參照）。經查
    ，被告於犯罪事實一、(二)部分，雖有分別與「張家瑞」共
    同向告訴人壬○○等六人詐得如附表二「受騙金額」欄所示、
    轉入本案帳戶之款項，惟因該等詐欺所得款項均非被告所提
    領，卷內復無其他事證可認被告有實際分得該等詐欺所得款
    項，是依前揭判決要旨、有疑唯利被告原則，自無於本案對
    被告宣告沒收、追徵該等詐欺所得款項之餘地。
(五)另洗錢防制法第18條固規定：「犯第14條之罪，其所移轉、
    變更、掩飾、隱匿、收受、取得、持有、使用之財物或財產
    上利益，沒收之；犯第15條之罪，其所收受、持有、使用之
    財物或財產上利益，亦同。以集團性或常習性方式犯第14條
    或第15條之罪，有事實足以證明行為人所得支配之前項規定
    以外之財物或財產上利益，係取自其他違法行為所得者，沒
    收之。」，然因本條規定並無「不問屬於犯罪行為人與否均
    沒收」等同義文字，自以屬於被告所有者為限，始應予沒收
    ，是就本案告訴人壬○○等六人因受騙而轉帳至本案帳戶、如
    附表二「受騙金額」欄所示之款項，依卷內事證既無從認係
    被告所提領或被告有實際分得部分款項，已如前述，自應認
    被告對該等詐欺所得款項均不具事實上管領權，並無依前揭
    規定對被告宣告沒收該等詐欺所得款項之餘地。　　
七、不另為無罪之諭知部分：　　　
(一)公訴意旨固認，被告可預見其可能因其本案所為而參與成員
    三人以上，以實施詐術為手段，具有持續性或牟利性之結構
    性犯罪組織，故其所為附表一編號1號部分之犯行，尚涉犯
    組織犯罪防制條例第3條第1項後段之參與犯罪組織罪嫌。然
    依本案卷內事證，尚無從認被告可預見本案各次詐欺取財犯
    行尚有「張家瑞」以外之人參與乙節，業經本院詳述如前，
    故縱「張家瑞」確係隸屬某個成員三人以上，具有持續性、
    牟利性之有結構性詐欺集團，且係夥同該詐欺集團之其他不
    詳成員為本案各次詐欺取財犯行，仍難認被告就該等情事有
    所預見，故單憑本案被告可預見其因領取、轉交包裹而參與
    詐欺取財犯行一事，實無從論被告以參與犯罪組織罪，惟因
    公訴意旨認此部分與前開經本院論罪之附表一編號1號部分
    之共同詐欺取財罪係想像競合犯之裁判上一罪關係，爰不另
    為無罪之諭知。
(二)公訴意旨雖認，本案被告所為犯罪事實一、(一)部分（即附
    表一部分）之各次犯行，均尚涉犯洗錢防制法第14條第1項
    之一般洗錢罪嫌等語。惟綜觀犯罪事實一、(一)部分之各次
    犯行，「張家瑞」固係為取得人頭帳戶金融卡等資料用來收
    受、提領或轉帳詐欺所得款項，藉此遮斷金流以逃避國家追
    訴、處罰，而分別向告訴人乙○○等三人行使詐術騙取如附表
    一「受騙帳戶」欄所示金融帳戶之金融卡及密碼，然此僅為
    實施該等詐欺犯行之犯罪目的、動機，且於詐欺所得款項轉
    匯至上開金融帳戶前，該等金融帳戶內既不存在詐欺所得等
    不法款項，自無所謂使贓款來源合法化、製造金流斷點而掩
    飾、隱匿該贓款與詐欺取財犯罪關聯性之效果可言，是單憑
    被告夥同「張家瑞」分別向告訴人乙○○等三人騙得上開金融
    帳戶之金融卡及密碼等行為，顯無從論被告以一般洗錢罪，
    惟因公訴意旨認此部分與前開經本院論罪之犯罪事實一、(
    一)部分之各次共同詐欺取財罪，各係想像競合犯之裁判上
    一罪關係，爰均不另為無罪之諭知。
(三)末查，刑事訴訟法就簡式審判程序之適用，僅以「被告所涉
    非死刑、無期徒刑或最輕本刑有期徒刑3年以上之罪，亦非
    高等法院管轄第一審之案件」及「被告於準備程序就被訴事
    實為有罪之陳述」為要件，是本案被告所犯既均符合前述適
    用簡式審判程序之要件，且檢察官、被告均於本院準備程序
    陳明同意本案改行簡式審判程序，檢察官並於本案辯論時全
    程到庭執行職務而得充分實行其訴訟權，則本院以簡式審判
    程序終結本案，要無不合法或不適宜之處（最高法院96年度
    台非字第208號判決意旨參照），附此敘明。 　　　　
八、依刑事訴訟法第273條之1第1項、第299條第1項前段、第300
    條，洗錢防制法第14條第1項、第16條第2項，刑法第11條前
    段、第28條、第339條第1項、第55條、第62條前段、第41條
    第1項前段、第42條第3項前段、第51條第5款、第7款、第38
    條第2項前段、第38條之1第1項前段、第3項，刑法施行法第
    1條之1第1項，判決如主文。　　
九、如不服本判決，得自收受送達判決書之日起20日內，向本院
    提出上訴書狀（應付繕本），上訴於管轄之上級法院。
本案經檢察官周佩瑩提起公訴，檢察官子○○到庭執行職務。
中　　華　　民　　國　　111 　年　　4 　　月　　26　　日
  　　　　　　　　刑事第三庭　法　官　蔡宗儒
以上正本證明與原本無異。
如不服本判決應於收受送達後20日內向本院提出上訴書狀，並應
敘述具體理由；其未敘述上訴理由者，應於上訴期間屆滿後20日
內向本院補提理由書（均須按他造當事人之人數附繕本）「切勿
逕送上級法院」。
告訴人或被害人如不服判決，應備理由具狀向檢察官請求上訴，
上訴期間之計算，以檢察官收受判決正本之日起算。
                              書記官  梁文婷
中　　華　　民　　國　　111 　年　　4 　　月　　26　　日
附錄本案論罪法條全文：
中華民國刑法第339條
（普通詐欺罪）
意圖為自己或第三人不法之所有，以詐術使人將本人或第三人之
物交付者，處5年以下有期徒刑、拘役或科或併科50萬元以下罰
金。
以前項方法得財產上不法之利益或使第三人得之者，亦同。
前二項之未遂犯罰之。
洗錢防制法第14條
有第二條各款所列洗錢行為者，處7年以下有期徒刑，併科新臺
幣5百萬元以下罰金。
前項之未遂犯罰之。
前二項情形，不得科以超過其特定犯罪所定最重本刑之刑。

附表一：
編號 被害人 詐騙手法 交寄時間、地點 受騙帳戶 領取時間、地點 1 乙○○ 於110年6月29日下午1時許，透過通訊軟體LINE向乙○○佯稱：若欲領取家庭代工之材料，須依指示寄出金融卡云云。 110年6月30日下午4時15分許、基隆市○○區○○路00號「統一超商聖心門市」 彰化商業銀行 帳號00000000000000號 （下稱本案彰銀帳戶） 110年7月2日晚間9時24分許、臺中市○○區○○路000號1樓「統一超商京展門市」 2 庚○○ 於110年6月30日中午12時30分許，透過LINE向庚○○佯稱：為實名制購買家庭代工之材料，須依指示寄出金融卡云云。 110年6月30日下午1時53分許、南投縣○○市○○路000號「統一超商莘鑫門市」 臺灣銀行 帳號000000000000號 （下稱本案臺銀帳戶） 110年7月2日晚間9時8分許、臺中市○○區○○路000○0號1樓「統一超商新豐寶門市」 3 辛○○ 於110年7月1日晚上某時許，透過LINE向辛○○佯稱：為辦理從事家庭代工之實名認證，須依指示寄出金融卡云云。 110年7月2日下午2時55分許、南投縣○○鄉○○路000號「統一超商龍寶門市」 中華郵政 帳號00000000000000號 （下稱本案郵局帳戶） 110年7月4日晚間10時23分許、臺中市○○區○○路000號「統一超商永隆門市」 

附表二：
編號 被害人 詐騙手法 轉帳時間 受騙金額 收款帳戶 提領時間、金額  1 壬○○ 自110年7月6日晚上8時9分許起，陸續撥打電話假冒旅館客服人員、銀行人員向壬○○佯稱：因網路訂單系統遭駭客入侵而產生錯誤訂單，為取消錯誤訂單，須依指示進行操作云云。 110年7月6日晚上8時54分許 35,123元 本案臺銀帳戶 不詳人士自110年7月6日晚上8時54分許至同日晚上9時21分許，共提領69,908元。 註：上開提領總金額超過左列被害人轉入本案臺銀帳戶之受騙金額（共65,108元）之溢額部分，卷內並無證據足認係被告與「張家瑞」共同詐騙本案被害人所得之款項。          2 丁○○ 自110年7月6日晚上6時41分許起，陸續撥打電話假冒旅館客服人員、郵局人員向丁○○佯稱：因內部作業疏失而產生錯誤扣款，為退還錯誤扣款，須依指示操作自動櫃員機云云。 110年7月6日晚上9時13分許 29,985元            3 己○○ 自110年7月8日下午4時32分許起，陸續撥打電話假冒購物網站客服人員、銀行人員向己○○佯稱：因己○○重複訂單，為取消額外訂單，須依指示操作網路銀行云云。 110年7月8日下午5時21分許 39,099元 本案彰銀帳戶 不詳人士自110年7月8日下午5時11分許至同日晚上6時55分許，共提領148,825元。 註：上開提領總金額超過左列被害人轉入本案彰銀帳戶之受騙金額（共137,317元）之溢額部分，卷內並無證據足認係被告與「張家瑞」共同詐騙本案被害人所得之款項。  4 甲○○ 自110年7月8日下午4時46分許起，陸續撥打電話假冒購物網站客服人員、銀行人員向甲○○佯稱：因內部作業疏失而產生錯誤訂單，為取消錯誤訂單，須依指示進行操作云云。 110年7月8日下午5時12分許 12,123元    5 丙○○ 自110年7月8日下午4時4分許起，陸續撥打電話假冒購物網站客服人員、金融機構人員向丙○○佯稱：訂單資料發生系統錯誤，為取消錯誤設定，須依指示操作自動櫃員機云云。 110年7月8日下午5時11分許 29,987元       110年7月8日下午5時40分許 29,985元            6 癸○○ 於110年7月8日下午4時42分許，撥打電話向癸○○佯稱：扣款設定發生錯誤，為解除錯誤設定，須依指示操作自動櫃員機云云。 110年7月8日晚上6時50分許 2,6123元            

附表三：
編號 扣案物品 1 本案郵局帳戶之金融卡1張 2 ASUS廠牌之行動電話1支（型號：ZenFone 5Z） 

附表四：
編號 犯罪事實 論罪科刑、沒收 1 附表一編號1號 戊○○共同犯詐欺取財罪，處有期徒刑貳月，如易科罰金，以新臺幣壹仟元折算壹日。扣案如附表三編號2號所示之物沒收；未扣案之犯罪所得新臺幣伍佰元沒收，於全部或一部不能沒收或不宜執行沒收時，追徵其價額。 2 附表一編號2號 戊○○共同犯詐欺取財罪，處有期徒刑貳月，如易科罰金，以新臺幣壹仟元折算壹日。扣案如附表三編號2號所示之物沒收；未扣案之犯罪所得新臺幣伍佰元沒收，於全部或一部不能沒收或不宜執行沒收時，追徵其價額。 3 附表一編號3號 戊○○共同犯詐欺取財罪，處有期徒刑壹月，如易科罰金，以新臺幣壹仟元折算壹日。扣案如附表三編號2號所示之物沒收。 4 附表二編號1號 戊○○共同犯洗錢防制法第十四條第一項之洗錢罪，處有期徒刑參月，併科罰金新臺幣捌仟元，罰金如易服勞役，以新臺幣壹仟元折算壹日。扣案如附表三編號2號所示之物沒收。 5 附表二編號2號 戊○○共同犯洗錢防制法第十四條第一項之洗錢罪，處有期徒刑貳月，併科罰金新臺幣參仟元，罰金如易服勞役，以新臺幣壹仟元折算壹日。扣案如附表三編號2號所示之物沒收。 6 附表二編號3號 戊○○共同犯洗錢防制法第十四條第一項之洗錢罪，處有期徒刑貳月，併科罰金新臺幣參仟元，罰金如易服勞役，以新臺幣壹仟元折算壹日。扣案如附表三編號2號所示之物沒收。 7 附表二編號4號 戊○○共同犯洗錢防制法第十四條第一項之洗錢罪，處有期徒刑貳月，併科罰金新臺幣參仟元，罰金如易服勞役，以新臺幣壹仟元折算壹日。扣案如附表三編號2號所示之物沒收。 8 附表二編號5號 戊○○共同犯洗錢防制法第十四條第一項之洗錢罪，處有期徒刑參月，併科罰金新臺幣伍仟元，罰金如易服勞役，以新臺幣壹仟元折算壹日。扣案如附表三編號2號所示之物沒收。 9 附表二編號6號 戊○○共同犯洗錢防制法第十四條第一項之洗錢罪，處有期徒刑貳月，併科罰金新臺幣陸仟元，罰金如易服勞役，以新臺幣壹仟元折算壹日。扣案如附表三編號2號所示之物沒收。